# 关于同一控制下合并报表问题

提问人：lazi31 时间：2010-11-26 10:03:18
各位大侠请指教：
A公司是集团公司，B公司是集团公司的控股子公司，C公司是B公司下属的控股子公司。 B公司 2009 年 12 月 31 日合并报表范围包含下属子公司C公司。但集团公司A在 2010 年 1 月 1 日收购下属子公司B公司持有的C公司全部股权，收购后，C公司与B公司都作为集团公司A的子公司。 准则规定：因同一控制下企业合并增加的子公司，编制合并资产负债表时，应当调整合并资产负债表的期初数。 合并报表准则规定，母公司在报告期内处置子公司，编制合并资产负债表时，不应调整合并资产负债表的期初数。
请问： 1 、集团公司A2010年合并资产负债表年初数如何出具？依据是什么？ 2 、B公司 2010 年合并资产负债表年初数如何出具？依据是什么？ 3 、如果A、B公司 2010 年合并资产负债表年初数均包含C公司是否矛盾？ 急需，谢谢！！

回答人：chenyiwei
对于A公司而言，属于其所控制的集团的内部重组，其所控制的经济资源在合并前后均无变化，所以对A的合并报表没有影响。 对于B公司而言，属于处置子公司，年初至处置日仍应把C公司纳入合并范围，自处置日开始不再合并C公司。 A、B两公司的合并报表2010 年年初数均包含C公司，并不矛盾。两者都对C公司有直接、间接的控制关系，并且B公本身也是A的子公司。